臺灣高等法院臺南分院刑事判決　　 96年度上更(二)字第200號
上　訴　人
即　被　告　甲○○
　　　　　　　　　　　號2樓
　　　　　　　　　　 現於臺灣桃園監獄執行
指定辯護人　本院公設辯護人　丙○○
上列上訴人因違反槍砲彈藥刀械管制條例案件，不服臺灣雲林地
方法院94年度訴緝字第27號中華民國95年1月18日第一審判決（
起訴案號：臺灣雲林地方法院檢察署93年度偵字第4566號），提
起上訴，判決後經最高法院第2次發回更審，本院判決如下：
    主  文
原判決撤銷。
甲○○未經許可製造可發射子彈具有殺傷力之改造手槍，處有期
徒刑陸年，併科罰金新臺幣參拾萬元，罰金如易服勞役，以新台
幣貳仟元折算壹日。
扣案之仿WALTHER 廠PPK/S 型改造半自動手槍拾枝（槍枝管制編
號0000000000至0000000000，均含彈匣壹個）及包裝槍枝之廣告
紙、塑膠袋各壹批、監視器螢幕壹部均沒收。
    事  實
一、甲○○前於(一)民國83年間，因違反修正前麻醉藥品管理條例
    案〔臺灣臺北地方法院檢察署83年度偵字第1404號〕，經臺
    灣臺北地方法院判處有徒刑6月，如易科罰金，以300元折算
    1日確定。84年間，因違反槍砲彈藥刀械管制條例案〔臺灣
    臺北地方法院檢察署84年度偵字第3234號〕，經臺灣臺北地
    方法院判處有期徒刑11月。84年間，因違反動產擔保交易法
    案〔臺灣臺北地方法院檢察署84年度偵字第152號〕，經臺
    灣臺北地方法院判處有期徒刑3月，如易科罰金，以300元折
    算1日。81年間，因詐欺案〔臺灣板橋地方法院檢察署81年
    度偵字第17943號〕，經臺灣高等法院判處有期徒刑1年4月
    。先後確定後，入監服刑，嗣於85年8月12日縮短刑期假釋
    出監〔假釋縮刑期滿日為87年5月7日，嗣經撤銷假釋〕。(二)
    86年間因違反修正前麻醉藥品管理條例案〔臺灣板橋地方法
    院檢察署86年偵字第4238號〕，經臺灣高等法院判處有期徒
    刑7月確定。(三)87年間，因侵占案件〔臺灣板橋地方法院檢
    察署87年度偵緝字第512號〕，經臺灣板橋地方法院判處有
    期徒刑11月，案經上訴臺灣高等法院復撤回上訴確定。另於
    86年間，因偽造文書案件〔臺灣臺北地方法院檢察署86年度
    偵字第15655號〕，經臺灣高等法院判處有期徒刑1年2月確
    定。(四)87年間，又因偽造文書案件〔臺灣新竹地方法院檢察
    署87年偵字第8553號〕，經臺灣新竹地方法院判處有期徒刑
    8月確定。前揭(二)、(三)所示刑期，經臺灣高等法院定其應執
    行刑為2年4月〔臺灣高等法院88年度聲字第1276號〕。(五)復
    因流氓案件，經臺灣臺北地方法院治安法庭裁定感訓處分3
    年確定。嗣再於87年9月24日入監，前揭(一)所示之各罪經撤
    銷假釋，所餘殘刑1年9月13日與前揭(二)、(三)、(四)所示刑期，
    合併計算執行期間於90年5月28日假釋，假釋後並未立即出
    監，隨即因上開流氓案件被留置2日，續於90年5月31日解送
    岩灣技訓所執行感訓處分，而於91年12月2日免予繼續執行
    出所。所餘刑期開始交付保護管束〔觀護開始日期：91年12
    月2日，觀護結束日期：93年8月15日〕，然該假釋復因假釋
    期間另犯他案，而於93年2月24日撤銷，並經臺灣新竹地方
    法院檢察署、臺灣板橋地方法院檢察署、臺灣桃園地方法院
    通緝中。
二、詎甲○○經多次刑之宣告，經通緝中猶不知悔改，於93年9
    月間某日，在台北縣三重市○○路「萬城模型道具槍」店，
    以每把新台幣4500元之價格，購得仿WALTHER廠PPK／S型半
    自動手槍製造之無殺傷力之玩具手槍10枝（槍枝管制編號自
    0000000000號至000000000號）及上開槍枝所使用之無殺傷
    力之玩具子彈100顆後，明知改造後具有殺傷力之槍枝、子
    彈為槍砲彈藥刀械管制條例第4條第1項第1款、第2款所管制
    之物品，非經中央主管機關許可，不得擅自製造、運輸、持
    有，竟先於製造可發射子彈具有殺傷力之槍枝及子彈之犯意
    ，在其位於台中市某大樓13樓之住處，以改造工具鑽頭、挫
    刀（均未扣案），將上開10枝玩具手槍以換裝土造金屬槍管
    之方式，製造成可擊發適用子彈具殺傷力之改造手槍10枝，
    另同時將前揭100顆玩具子彈製造成具殺傷力之子彈80顆（
    經鑑驗試射後已失其殺傷力），及不具殺傷力之土造子彈20
    顆。
三、嗣甲○○復基於運輸可發射子彈具有殺傷力之槍枝及子彈之
    犯意，欲透過真實姓名、年籍不詳，綽號「家寶」之成年男
    子，將上開改造手槍及子彈售出，然因其有施用毒品之習性
    ，加以患有心肌梗塞疾病，恐無法一人獨自遠行完成該項交
    易，遂以欲南下友人住處戒毒，需乙○○（已判決確定）照
    料為由，打電話給乙○○前來其台中住處會合。甲○○事先
    將上開改造槍、彈藏放於其所有之電腦監視器螢幕內，隨即
    於93年11月13日下午7時許駕駛車號JN─0917號自小客車，
    搭載乙○○出發前往「家寶」位於雲林縣斗六市○○路80號
    12 樓之1之住處。嗣於同日下午8時許抵達「家寶」上開住
    處時，甲○○始將上開裝有改造槍枝及子彈之電腦監視器螢
    幕交給乙○○，並告知螢幕內藏有槍彈，由乙○○將上開槍
    彈搬至「家寶」之人之上開住處。嗣因「家寶」之人表示要
    外出一下，甲○○、乙○○乃於「家寶」上開住處等候。惟
    「家寶」之人離去未久，嗣員警循線前往查緝通緝犯，當場
    詢問甲○○姓名、年籍後，確定甲○○為通緝犯，為警當場
    扣得上開具殺傷力之改造手槍10支、改造子彈100顆（其中
    有殺傷力子彈80顆經鑑驗試射後已失其殺傷力、及經試射後
    認無殺傷力子彈20顆）、及甲○○所有供本件製造具殺傷力
    槍彈罪所用之包裝槍支之廣告紙1批、包裝槍枝塑膠袋1批、
    及監視器螢幕1部等物。
四、案經雲林縣警察局刑警隊報告臺灣雲林地方法院檢察署檢察
    官偵查起訴。
    理  由
壹、證據能力部分：
一、按被告之自白，非出於強暴、脅迫、利誘、詐欺、疲勞訊問
    、違法羈押或其他不正之方法，且與事實相符者，得為證據
    。刑事訴訟法第156條第1項定有明文，被告辯稱其在警局、
    地檢署應訊時，因毒癮發作，其不知道說了什麼云云，經查
    ：(1)被告於第一次警訊時已毒癮發作，一直昏睡，看起來是
    很痛苦的樣子……當初的毒癮發作都是斷斷續續，訊問的過
    程是斷斷續續的發作等情，已據該承辦員警吳金坤於本院更
    一審審理時證述明確，從而被告於警訊中改造槍彈之供述顯
    係出於疲勞訊問，無證據能力，應予排除。又(2)被告於偵查
    中之供述，依證人乙○○即93年11月13日同日被查獲之人，
    於本院審理時證稱當日於檢察署有聽到他跟法警說，他心臟
    不舒服，而被告並沒有提到他毒癮發作等語（本院卷第103
    頁），足認被告應無毒癮發作之情形，此外復無證據足資證
    明有何不法取供情事，是被告於偵查中之陳述並無不實，顯
    係基於自由之意思，自得採為證據。
二、按被告以外之人於審判外之陳述，雖不符前四條之規定，而
    經當事人於審判程序同意作為證據，法院審酌該言詞陳述或
    書面陳述作成時之情況，認為適當者，亦得為證據。當事人
    、代理人或辯護人於法院調查證據時，知有第159條第1項不
    得為證據之情形，而未於言詞辯論終結前聲明異議，視為有
    前項之同意，刑事訴訟法第159條之5定有明文。查本件被告
    犯罪事實之證據方法，詳如起訴書及原審判決書所引之證據
    ，即：１、同案被告乙○○之供述。２、內政部警政署刑事
    警察局93年11月13日刑鑑字第0930227290號槍彈鑑定書。
    ３、原審勘驗筆錄。４、扣案之改造手槍10支、改造子彈
    100顆、包裝槍支之廣告紙1批、監視器螢幕1部、包裝槍枝
    塑膠袋1批、螺絲起子組1組、行動電話3支。５、照片18幀
    。６、雲林縣警察局95年3月1日雲警刑偵三字第0950005958
    號函等，被告及辯護人均同意列入證據方法（見本院卷第
    100頁），是本院審酌該言詞陳述或書面陳述作成時之情況
    ，認為適當，自得採為證據，合先明。
貳、認定犯罪事實所憑之證據及理由
一、訊據被告甲○○對於如何於上開時、地購買上開槍、彈，及
    如何與乙○○在台中會合，於93年11月13日下午7時許，由
    其駕駛車號JN─0917號自小客車，搭載乙○○出發前往「家
    寶」位於雲林縣斗六市○○路80號12樓之1之住處，如何因
    警查緝通緝犯，其主動向警告知其為通緝犯，及上開槍、彈
    藏於電腦監視器螢幕內等情坦承不諱，惟否認有未經許可而
    改造上開槍、彈之事實，辯稱：伊沒改造上開槍、彈，伊買
    來時就是如查扣時的樣子，伊僅回來後有自己組裝起來，並
    沒有以鑽頭、挫刀之工具予以改造，伊在地檢署應訊時，毒
    癮發作，伊不知道說了什麼云云。
二、惟查：
(一)被告甲○○對於其有事實欄二、三所載之行為等情，業據其
    先後於偵查中及原審羈押庭及審理庭中供述綦詳；
  (1)於偵查中坦承：伊於警訊所言是實在的，扣案的槍彈全部是
    伊的，於九十三年九月份，在台中巿的十三樓改造的，地址
    伊忘記了，係用鑽頭及銼刀改造的，…，共改造十支，是要
    籌錢開刀，…，改造槍彈是要販賣。槍還沒賣出去，有人開
    價一支7、8萬，我認為太低，因為我改造的槍枝是有膛線的
    …等語（見4566號偵卷第12、13頁）；且檢察官對於被告改
    造槍彈之犯行，經被告供認後，均當庭提示被告，由被告親
    自在筆錄下簽名在卷（見上開偵卷第12頁）。
  (2)於93年11月13日聲請羈押時，於原審時亦供述：「（你在警
    察局、檢察官那邊有說是今年九月間去買玩具槍，然後在台
    中租屋處所改造完成？）是的。因為要開刀籌費用，所以找
    『家寶』找買主。槍都有膛線。有人開價一支7、8萬，我認
    為太低，所以沒有賣出去。」等語（見原審聲羈卷第137 頁
    ）。
  (3)於原審審理時亦供承稱：伊承認檢察官所起訴之犯罪事實等
    語（見原審卷第57頁反面、第59頁）。
  (4)綜觀被告於前揭供述中，就其改造槍枝之目的（為籌錢開刀
    ），槍枝之特性（有膛線），及改造之處所等相關情節均敘
    明綦詳，從而前揭供述應認非虛。
(二)
  (1)參以共同為警查獲之乙○○於偵查中亦具結證述：槍彈是甲
    ○○改造的等語（見同上偵卷第19頁），依證人乙○○所述
    被告為其女友之乾爸，查獲當日係被告要去戒除毒癮，因為
    他有心臟病所以叫證人陪他一起，可知證人與被告間彼此並
    無恩怨仇恨，且有一定關係等情（見本院卷第101頁），堪
    信證人應無刻意設詞陷害被告之虞，其證詞堪予採信。
  (2)雖證人乙○○於偵查中另供稱我沒有看過被告改造槍枝云云
    （見偵字第4566號卷第19頁），然查證人亦證稱與被告平常
    沒有住在一起，其住台北市等語，且衡情製造槍枝既屬違法
    行為，被告於製造時，自當隱密為之，且如前述係被告親口
    告訴證人有改造過槍枝之情形，從而證人雖稱並未看過被告
    改造槍枝，尚不足為有利於被告之論據，附此敘明。
(三)從而被告辯稱並未改造上開槍、彈，在警局、偵查時係因毒
    癮發作，不知說了什麼云云，乃事後卸責之詞，不足採信；
    又被告另辯稱所稱該扣案之槍枝、子彈係於93年9月間某日
    ，在台北縣三重市○○路「萬城模型道具槍」店所購買，購
    買後並未改造等語，按既屬道具槍模型店，依社會經驗法則
    自不可能銷售有殺傷力之槍枝、子彈，是被告辯解與常理有
    違，不足採信。
三、
(一)扣案之上開槍枝，經內政部警政署刑事警察局鑑定結果，認
    送鑑改造7.65手槍10枝（槍枝管制編號0000000000至000000
    000號），均係仿WALTHER廠PPK／S型半自動玩具手槍換裝土
    造金屬槍管而成之改造手槍，機械性能良好，可擊發適用子
    彈，認均具殺傷力，有內政部警政署刑事警察局93年11 月
    13日刑鑑字第0930227290號槍彈鑑定書可按 (見4566號偵卷
    第50至57頁）；又上開槍枝經原審當場勘驗為金屬槍身，滑
    套功能均正常，且均附有彈匣1個，除槍枝管制編號0000000
    000槍枝，固因彈簧斷掉無法擊發，但仍可以手動方式擊發
    外，其餘9枝擊發性能良好，結構完整，有勘驗筆錄可參（
    見94年訴字第31號卷2第73至76頁），是上開槍枝具殺傷力
    無誤。
(二)另扣案之子彈100顆，經送請內政部警政署刑事警察局鑑定
    結果，認均係土造子彈（具直徑7.8MM金屬彈頭），經取樣
    33顆試射結果，29顆均可擊發，認均具殺傷力，4顆均無法
    擊發，認均不具殺傷力，有前揭刑鑑字第0930227290號槍彈
    鑑定書可按 (見4566號偵卷第50至57頁）；又扣案之其餘未
    試射之67顆子彈，經本院更一審再次送內政部警政署刑事警
    察局鑑定結果，經實際試射結果，其中(1)51顆均可擊發，認
    均具殺傷力，(2)5顆雖可擊發，惟發射動能極微，認不具殺
    傷力(3)11顆無法擊發，認不具殺傷力，有內政部警政署刑事
    警察局刑鑑字第0950144514號槍彈鑑定書附卷（見本院更一
    卷第114頁）可稽。是扣案之改造子彈經鑑驗試射後其中80
    顆，均具殺傷力無誤，另20顆則屬尚未改造完成之未具殺傷
    力之子彈，應屬無誤。
四、又查被告係透過真實姓名、年籍不詳，綽號「家寶」之成年
    男子，欲將上開改造手槍及子彈運輸至斗六售出等情，已據
    被告於檢察官偵查中供述甚詳（偵查卷第14、15頁），復審
    酌被告所有上揭具殺傷力之改造成玩具手槍多達10枝（槍枝
    管制編號自0000000000號至000000000號）及上開槍枝所使
    用經改造具殺傷力之玩具子彈80顆（經實射法鑑定具殺傷力
    ），如單純為了防身自無須持有如此大量之槍枝，故參酌其
    數量及搬動之目的綜合觀察與一般單純為了防身持有隨著住
    所而變動地點之情形有別，自屬運輸無疑。
五、此外，並有改造手槍10枝、改造子彈100顆（具殺傷力者有
    80顆、無殺傷力者有20顆）、監視器螢幕1部、包裝槍枝塑
    膠袋、廣告紙各1批扣案及照片18張附卷可按（見同上警卷
    第13至20頁）。
六、綜上所述，被告上開抗辯乃卸責之詞，不足採信，被告有上
    開改造槍彈及運輸槍彈之事實，事證明確，被告之犯行堪以
    認定。
參、論罪科刑之理由
一、
(一)按行為後法律雖有修正，但其內容僅係形式上做文字之修正
    ，或僅係將法理明文化，或僅係易動法條項次時，因未涉及
    犯罪構成要件或處罰內容之變更，自非屬法律之變更，而無
    依刑法第2條第1項之規定予以比較新舊法之必要，惟修正後
    之內容如客觀上已涉及犯罪構成要件或處罰內容等實質上變
    更時，即屬法律之變更，而應依刑法第2條第1項之規定比較
    新舊法。至比較結果，如修正後之內容，依行為人所犯個案
    具體主觀上比較結果，認並無有利之情形時，依刑法第2條
    第1項前段之規定，即應適用舊法即行為時法，如有利於行
    為人時，則應依刑法第2條第1項後段之規定，適用新法即裁
    判時法，足見應否適用刑法第2條第1項之規定比較新舊法，
    應取決於修正後法條之實質內容，於客觀上是否已有變更為
    依據，而非取決於是否有利於行為人，至於究竟應適用行為
    時法或裁判時法，始應就行為人所犯個案做具體主觀上之比
    較以判斷新法是否有利於行為人，如新法有利於行為人，則
    應適用新法即裁判時法，如新法並無有利於行為人之情形時
    ，則應適用舊法即行為時法。
(二)查刑法第33條第5款、第55條等條文已於94年2月2日修正公
    布，其中 (一)第33條第5款由「罰金：一元以上」修正為「
    罰金新台幣一千元以上，以百元計算之」，足見修正後法定
    刑罰金刑最低刑度部分，亦已變更。(二)第55條已由原先之
    「一行為而觸犯數罪名，或犯一罪而其方法或結果之行為犯
    他罪名者，從一重處斷」之規定，修正為「一行為而觸犯數
    罪名，從一重處斷，但不得科以較輕罪名所定最輕本刑以下
    之刑」，而將有關牽連犯規定予以刪除；並均自95年7月1日
    起施行。是依上開規定，被告行為後刑法第33條第5款、第
    55 條等條文之內容，於客觀上均已發生實質上之變更，揆
    諸前開說明，自應依新修正刑法第2條第1項之規定予以比較
    適用。茲審酌牽連犯之規定，則因被告所犯未經許可製造槍
    彈罪及運輸槍彈罪間，依後所述，具有牽連犯關係，如依新
    法施行前之舊法僅從一重處斷即可，如依新法則因牽連犯之
    規定業已刪除，所犯各罪應分論併罰；而修正後之刑法第33
    條第5款之規定則無異提高法定刑罰金刑之最低刑度；則綜
    合上情，比較新舊法結果，自以修正前刑法第33條第5款、
    第55條後段之規定有利於被告，依95年7月1日新施行之刑法
    第2條第1項前段之規定，自應適用行為時法即95年7月1日施
    行前之刑法第33條第5款、第55條後段之規定，併此敘明。
(三)被告經併科罰金應易服勞役部分，第42條第2項前段由原先
    規定：「易服勞役以一元以上三元以下折算一日。」，修正
    為第42條第3項前段規定：「易服勞役以新台幣一仟元、二
    仟元或三仟元折算一日。」；被告行為時之易服勞役折算標
    準，依修正前罰金罰鍰提高標準條例第2條前段規定，就其
    原定數額提高為100倍折算1日，最高應以銀元300元折算1日
    ，即新台幣900元折算1日，惟修正施行後之易服勞役之折算
    標準，最低則為以新台幣1000元折算1日，最高則為新台幣
    三千元。則比較新舊法之結果，以新法較有利於被告，自應
    依修正後刑法第2條第1項但書規定，適用修正後刑法第42
    條第3項前段規定。
二、按槍砲彈藥刀械管制條例第11條第1項，業於94年1月26日修
    正公布為同條例第8條第1項之罪，並予刪除，而於同年月28
    日開始施行，依修正前第11條第1項未經許可製造可發射子
    彈具有殺傷力之槍枝罪，其法定本刑為「5年以上有期徒刑
    ，併科新臺幣10,000,000元以下罰金」，修正後同條例第8
    條第1項規定之法定本刑則提高為「無期徒刑或5年以上有期
    徒刑，併科新臺幣10,000,000元以下罰金」，比較修正前後
    法律，以舊法較有利於被告，依刑法第2條第1項但書從輕原
    則規定，自應適用修正前同條例第11條第1項規定，對被告
    較為有利。
三、
(一)核被告就上開改造槍枝部分，係犯修正前槍砲彈藥刀械管制
    條例第11條第1項之未經許可，製造可發射子彈具有殺傷力
    之槍枝罪，就上開改造子彈部分，則係犯該條例第12條第1
    項之未經許可製造子彈既遂罪及第5項、第1項之未經許可製
    造子彈未遂罪（第12條第1項、第5項之規定於該次修法並未
    修正，故無新舊法比較問題），被告持有上開改造槍彈之低
    度行為，應為製造槍彈之高度行為所吸收，均不另論罪。
(二)又被告將上開槍枝由台中市運輸至雲林縣斗六市，係犯修正
    前槍砲彈藥刀械管制條例第11條第1項之未經許可，運輸可
    發射子彈具有殺傷力之槍枝罪，就上開運輸子彈部分，則係
    犯該條例第12條第1項未經許可運輸子彈罪（第12條第1項之
    規定於該次修法並未修正，故無新舊法比較問題），被告持
    有上開改造槍彈之低度行為，應為運輸槍彈之高度行為所吸
    收，法律上宜僅就運輸行為予以評價（最高法院74年台上字
    第3400號判例參照)。
四、其同時未經許可製造子彈既遂、未遂犯行，係以一製造行為
    ，同時觸犯數罪，應依想像競合犯之規定，從一重之既遂罪
    論處。又被告於同一段時間未經許可製造具殺傷力之槍枝及
    未經許可製造子彈既遂之行為，係以一製造行為，同時侵害
    數法益，屬一行為觸犯數罪名之想像競合犯，應依刑法第55
    條前段規定，從一重之修正前槍砲彈藥刀械管制條例第11條
    第1項未經許可製造具殺傷力之槍枝罪處斷。又被告未經許
    可運輸具殺傷力之槍枝、及子彈之行為，亦係以一運輸行為
    ，同時侵害數法益，屬一行為觸犯數罪名之想像競合犯，應
    依刑法第55條前段規定，從一重之修正前槍砲彈藥刀械管制
    條例第11條第1項之未經許可運輸具殺傷力之槍枝罪處斷。
    被告製造具殺傷力之槍枝，嗣後又予以運輸，其製造與運輸
    之各犯罪行為，彼此程度不相關連，本難謂有低度行為與高
    度行為之關係，又製造槍枝，按其性質，又非當然含有運輸
    之成分，爰就告所犯前揭2罪依刑法第55條之牽連犯關係，
    從一情節較重之製造槍枝罪處斷。
五、
(一)又本案係依『檢舉人A1』於93年11月1日即向雲林縣警察局
    刑警隊舉發綽號「古月」之男子會改造槍械，四處找人販售
    ，並指明該綽號「古月」之男子真實姓名叫「甲○○」，且
    指認被告之照片為涉嫌改造槍械案件之人，而該案係經該局
    刑警隊、虎尾分局員警報請台灣雲林地方法院檢察署檢察官
    李鵬程指揮偵辦前往查緝，當場查獲嫌犯被告及乙○○二人
    ，並在現場查獲扣案之槍、彈一節，業據證人即雲林縣警察
    局刑警隊三組小隊長吳金坤於本院前審時證述明確，是被告
    於同年月13日將改造之槍、彈以自用小客車由台中市運載到
    雲林縣斗六市○○路80號12樓之1，迄至被警查獲之前，員
    警已發覺被告涉嫌改造槍彈之事而報請檢察官指揮偵辦，則
    被告於員警到場訊問時自動繳出槍、彈之行為，自與自首之
    條件不相符合，附此敘明。
(二)如前述被告係犯修正前槍砲彈藥刀械管制條例第11條第1項
    未經許可製造具殺傷力之槍枝罪，及修正後同條例第12 條
    第1項未經許可製造子彈既遂罪，均屬中華民國96年罪犯減
    刑條例第3條第1項第4款所列之罪，且所宣告之有期徒刑已
    逾1年6月，爰不予減刑，併此敘明。
六、公訴意旨起訴被告未經許可製造子彈犯行部份，然被告如前
    述係同時未經許可製造子彈既遂、未遂犯行，係以一製造行
　　為同時觸犯數罪，為想像競合犯關係，是其中製造子彈未遂
  　部分與已起訴之製造子彈既遂罪之間，有裁判上一罪關係，
　　且經本院審理程序中踐行罪名告知，從而本院自得就未起訴
  　部份即製造子彈未遂部分予以審理，附此敘明。
肆、撤銷改判之理由
一、原審以被告罪證明確，因而予論罪科刑，固非無見，惟查：
(一)被告事先於台中市某大樓住處將扣案之槍彈藏於電腦監視器
    螢幕內，隨即駕駛自小客車搬至雲林縣斗六市○○路80號12
    樓之1之行為，業已觸犯運輸其他可發射金屬或子彈具有殺
    傷力之槍砲罪及運輸子彈罪，原審判決未加說明，已有可議
    。
(二)子彈100顆，原審僅取樣33顆鑑定，其餘未試射之67顆子彈
    ，而原審以「改造槍彈之試射本有槍枝膛炸之高風險，亦不
    能苛求鑑定單位全數擊發，是在無其他積極證據證明上開未
    經試射子彈具殺傷力之下，基於有利於被告之認定，殊難驟
    論被告亦具製造具殺傷力之改造子彈犯行」為由，認此67
    顆子彈未具殺傷力，自有未合。
(三)就被告涉犯之未經許可製造子彈犯行部分如前述，其中有關
    改造子彈無殺傷力部分，係屬未遂犯，已如前述，原審此部
    分認為不能證明其犯罪，不另為無罪之諭知，亦有未合。
(四)原審未及比較新舊法之適用，容有未合。
二、被告上訴意旨，否認有改造上開槍、彈之行為，指摘原判決
    不當，固非可取，惟原判決既有上開可議之處，自屬無可維
    持，應由本院撤銷改判，爰審酌被告素行不端，經多次刑之
    宣告及2次假釋之寬典，猶不知收斂行止，其不以正當方式
    籌措醫藥費，實無可取，又所改造、運輸槍彈為數不少，對
    於社會危害情形尚屬重大，以及犯罪經查獲後的態度尚佳，
    暨其家庭、學歷、生活狀況等一切情狀，量處如主文第2項
    所示之刑，並就併科罰金部分，諭知如易服勞役以新臺幣
    2000元折算壹日之折算標準。
三、
(一)扣案之仿WALTHER廠PPK／S型半自動改造玩具手槍10枝（槍
    枝管制編號0000000000至000000000號），均具殺傷力，咸
    為違禁物，應依刑法第38條第1項第1款之規定予以沒收。
    扣案之監視器螢幕1部、包裝槍枝塑膠袋、廣告紙各1批，均
    為甲○○所有，業據被告甲○○供明在卷，因係包裝或藏匿
    槍彈所用之物，應依刑法第38條第1項第2款之規定宣告沒收
    。
(二)至於扣案之螺絲起子組1組及行動電話3支，與本案被告製造
    槍、彈犯行無關，爰不為沒收之宣告。又扣案之100顆子彈
    ，其中子彈80顆因以實際射擊方式鑑定時試射用畢，均不具
    子彈完整結構，客觀上已不復成為具有殺傷力之子彈，並非
    違禁物，不予宣告沒收；至其餘扣案子彈20顆經送驗試射結
    果，均無殺傷力，有前述槍彈鑑定書可稽，爰均不予宣告沒
    收。
伍、適用之法律
一、刑事訴訟法第369條第1項前段、第364條、第299條第1項前
    段。
二、修正前槍砲彈藥刀械管制條例第11條第1項、槍砲彈藥刀械
    管制條例第12條第1項、第5項。
三、修正後刑法第2條第1項前段、但書、第11條前段、第38條第
    1項第1款、第2款、第55條前段、第42條第3項前段、修正前
    刑法第55條後段。
本案經檢察官謝錫和到庭執行職務。
中　　華　　民　　國　　96　　年　　7 　　月　　17　　日
                  刑事第四庭    審判長法　官 吳志誠
                                      法　官 陳珍如
                                      法　官 羅心芳
以上正本證明與原本無異。
如不服本判決，應於收受本判決後十日內向本院提出上訴書狀。
其未敘述上訴理由者並得於提起上訴後十日內向本院補提理由書
狀（均須按他造當事人之人數附繕本）「切勿逕送上級法院」。
　　　　　　　　　　　　　　　　　　　書記官 蔡振豐
中　　華　　民　　國　　96　　年　　7 　　月　　17　　日
本判決論罪科刑法條
94年1月26日修正前槍砲彈藥刀械管制條例第11條第1項：
未經許可，製造、販賣或運輸鋼筆槍、瓦斯槍、麻醉槍、獵槍、
空氣槍或第4 條第1 項第1 款所定其他可發射金屬或子彈具有殺
傷力之各式槍砲者，處5 年以上有期徒刑，併科新臺幣1 千萬元
以下罰金。
槍砲彈藥刀械管制條例第12條第1項：
未經許可，製造、販賣或運輸子彈者，處 1 年以上 7 年以下有
期徒刑，併科新台幣 500 萬元以下罰金。
